【裁判字號】    99,台上,5288
【裁判日期】    990820
【裁判案由】    違反毒品危害防制條例
【裁判全文】
最高法院刑事判決            九十九年度台上字第五二八八號
上  訴  人  甲○○
上列上訴人因違反毒品危害防制條例案件，不服台灣高等法院中
華民國九十九年六月十八日第二審判決 (九十九年度上訴字第一
０三三號，起訴案號：台灣台北地方法院檢察署九十八年度偵字
第八０五七號)，提起上訴，本院判決如下：
    主  文
上訴駁回。
    理  由
按刑事訴訟法第三百七十七條規定，上訴於第三審法院，非以判
決違背法令為理由，不得為之。是提起第三審上訴，應以原判決
違背法令為理由，係屬法定要件。如果上訴理由書狀並未依據卷
內訴訟資料，具體指摘原判決不適用何種法則或如何適用不當，
或所指摘原判決違法情事，顯與法律規定得為第三審上訴理由之
違法情形，不相適合時，均應認其上訴為違背法律上之程式，予
以駁回。本件原判決撤銷第一審論處上訴人甲○○販賣第二級毒
品罪刑之判決，改判仍論上訴人以販賣第二級毒品，累犯罪，處
有期徒刑七年四月。並為相關從刑之諭知。係依憑：上訴人坦承
：有於民國九十八年三月二十一日十三時許，在張智豪住處與之
見面，向張智豪拿取現金等情屬實，參酌證人張智豪偵查中所證
與原判決認定情節相符之證言，及卷附交通部民用航空局航空醫
務中心九十八年三月三十一日航藥鑑字第０九八一六五一號毒品
鑑定書 (記載：張智豪為警查扣之白色結晶塊一袋，經鑑驗結果
：含有第二級毒品甲基安非他命成分《毛重０．三四四０公克，
淨重０．一一四０公克，取樣０．０００三公克，餘重０．一一
三七公克》）、台北市政府警察局偵辦毒品案件尿液檢體委驗單
、台灣尖端先進生技醫藥股份有限公司九十八年四月三日濫用藥
物檢驗報告 (以上文件記載：張智豪於九十八年三月二十二日凌
晨經警查獲後所採尿液，經檢驗結果，有安非他命、甲基安非他
命陽性反應)等證據資料，而為論斷，已敘述其所憑之證據及認
定之理由。而以上訴人矢口否認犯行，辯稱：伊與張智豪在其住
處見面，是因張智豪要還伊之前所欠新台幣（下同）五萬元其中
的二千元，伊拿到錢後就離開，當天晚上張智豪打電話給伊說他
不知道要幹什麼，說他無聊，所以就跟伊約在公園那邊見面等語
。辯護人亦為上訴人辯護以：本件欠缺佐證，尚難單憑證人張智
豪之指證，即逕認上訴人有販毒之犯行云云，係飾卸之詞，無足
採取，在理由內依憑調查所得證據，詳加指駁；並說明：(一)、證
人張智豪固於第一審審理時翻供改稱：九十八年三月二十二日凌
晨 (與上訴人在台北市中山區○○○路○段八十七巷五十一號前
小公園)一同為警查獲之時，在伊身上扣得之安非他命一包，是
伊與上訴人在上開被查獲之小公園撿到的，並非向上訴人買的等
語。惟查：上訴人在警詢中供陳：伊上開時間為警在其鞋內查獲
之另三包安非他命，係在上開被查獲之小公園內撿到；但在第一
審改稱：係伊打電話給綽號大頭者，叫大頭給伊的，伊在警詢所
供不實，伊在拘留所中有叫張智豪不要說是向伊買的，就說是撿
到的等語，參諸證人張智豪在偵查中，亦證述：在拘留室時上訴
人叫我幫他，我跟他認識很久，不忍心，所以才說是撿的等語，
足見證人張智豪於第一審審理時所證扣案之毒品非向上訴人購買
，而係在公園內拾獲云云，係迴護上訴人之詞，並非實在。(二)、
本件除證人張智豪之證述外，並扣得張智豪向上訴人所購之毒品
甲基安非他命一包，且據張智豪經警查獲後採尿送驗，確有安非
他命、甲基安非他命陽性反應。再上訴人經警查獲後遭警方移送
台灣台北地方法院檢察署而於該署拘留室候訊時，曾與張智豪勾
串，要求張智豪改稱查獲之毒品係在小公園拾獲之串供情形，顯
見係心虛所為，其空言否認販毒，自不足採。張智豪之證言係有
佐證，堪予採取之理由。從形式上觀察，原判決並無違背法令之
情形存在。上訴意旨略以：本件上訴人雖經自白，仍應調查其他
必要之證據，以察其是否與事實相符，苟查無補強證據，則不足
以擔保自白之真實性，原判決未予調查，有違反刑事訴訟法第一
百五十六條第二項規定及調查職責未盡之違法云云。惟查：證據
之取捨，為事實審法院之職權，倘其採證認事並不違背證據法則
，即不得任意指為違法。又所謂補強證據，並非以證明犯罪構成
要件之全部事實為必要，倘其得以佐證施用毒品者之陳述非屬虛
構，能予保障所陳述事實之真實性，即已充足。且得據以佐證者
，雖非直接可以推斷該被告之犯罪，但以此項證據與證人之陳述
為綜合判斷，若足以認定犯罪事實者，仍不得謂非補強證據。再
供述證據有部分前後不符，或相互間有所歧異時，究竟何者為可
採，法院得本其自由心證予以斟酌，若其基本事實之陳述與真實
性無礙時，仍非不得予以採信，非謂一有不符或矛盾，即認其全
部不可採信。原判決已就相關事證詳加調查論列，復綜合上訴人
之供述及張智豪之證言、在張智豪、上訴人身上扣得之海洛因及
張智豪查獲之時之尿液檢驗報告等卷內證據調查之結果，參互斟
酌判斷，資為不利於上訴人之認定，並非單憑證人張智豪之證言
而為認定，併已說明其取捨判斷所得心證，及張智豪在審理中翻
供所為有利上訴人之證述部分，係迴護之詞，不予採信之理由，
所為論斷俱有卷內證據資料足憑，且無違反證據法則，亦無應於
審判期日調查之證據而未予調查及判決理由不備之違法情形。上
訴意旨無非就原審採證認事之職權行使，專憑己見，泛言指摘，
再為事實上之爭執，並非依據卷內訴訟資料而為之具體指摘，自
非適法之第三審上訴理由。其上訴違背法律上之程式，應予駁回
。
據上論結，應依刑事訴訟法第三百九十五條前段，判決如主文。
中    華    民    國  九十九  年    八    月   二十   日
                      最高法院刑事第三庭
                          審判長法官  林  增  福
                                法官  張  清  埤
                                法官  陳  世  雄
                                法官  何  菁  莪
                                法官  黃  梅  月
本件正本證明與原本無異
                                      書  記  官
中    華    民    國  九十九  年    八    月  二十五  日
                                                     d

司法院資訊處製作；財團法人民間司法改革基金會備份。
